【裁判字號】    89,訴,130
【裁判日期】    890429
【裁判案由】    違反毒品危害防制條例
【裁判全文】
臺灣新竹地方法院刑事判決                          八十九年度訴字第一三號
    公  訴  人  臺灣新竹地方法院檢察署檢察官
    被      告  甲○○
右列被告因違反毒品危害防制條例案件，經檢察官提起公訴（八十八年度毒偵字第一
二二四號、八十九年度偵緝字第四二號、八十九年度毒偵字第二二四號），本院判決
如左：
    主  文
甲○○連續施用第一級毒品，累犯，處有期徒刑柒月，扣案之海洛因零點柒參公克、
沒收銷燬之；又連續施用第二級毒品，累犯，處有期徒刑肆月，扣案之安非他命壹公
克沒收銷燬之。應執行有期徒刑拾月，扣案之海洛因零點柒參公克、安非他命壹公克
均沒收銷燬之。
    事  實
一、甲○○前因違反麻醉藥品管理條例案件，經本院判處有期徒刑六月，於民國八十
    七年十月十三日執行完畢。復於八十六年間因施用毒品案件，經執行觀察勒戒，
    無繼續施用傾向，而為本院於八十七年九月三十日以八十六年度易字第二○一一
    號為免刑判決確定在案。猶不知悔改，竟基於施用第一級毒品海洛因之概括犯意
    ，連續自八十八年九月九日夜間九時許，往前回溯四十五小時之某時起至八十九
    年一月十八日間，在新竹市○○路二二三巷十九號四樓租住處等地，多次施用第
    一級毒品海洛因。另基於施用第二級毒品安非他命之概括犯意，連續自八十八年
    五月中旬某日起至八十九年一月十八日止，在上開住處等地，多次施用第二級毒
    品安非他命。嗣為警分別於八十八年五月二十八日、同年九月九日、八十九年一
    月二十一日，在其右開住處查獲，並扣得海洛因淨重○點○二公克（包裝重○點
    三三公克）、○點七一公克，安非他命一公克，經公訴人依本院八十八年度毒聲
    字第一六四二號裁定送觀察勒後，認有繼續施用毒品傾向。
二、案經新竹縣警察局及竹北分局報請臺灣新竹地方法院檢察署檢察官偵查起訴。
    理  由
一、訊據被告甲○○，於本院審理時對於右開施用毒品安非他命及自八十九年一月初
    某日起至同年月十九日止施用第一級毒品海洛因部分犯行均坦白承認，且有扣案
    之海洛因○點○二公克、○點七一公克（總計○點七三公克）、新竹縣衛生局所
    出具之竹縣衛六字第八八一八九六號、八八一一五一號尿液檢驗單及法務部調查
    局鑑定通知書各一紙在卷可按。被告雖否認自八十八年九月間即施用第一級毒品
    海洛因，惟查：
（一）海洛因經注射人體後，約８０％於二十四小時內自尿液中排出，一般而言，尿
      液中能否檢驗出嗎啡陽性反應與其投與量、投與途徑、採尿時間、個人體質及
      檢驗方法之靈敏度有關，國外曾有文獻報導注射六毫克之海洛因盬酸盬，其代
      謝物嗎啡之平均可檢出時限約為二十六小時（最低檢出量為３００ｎｇ／ｍｌ
      ）。嗎啡經注射入人體後，９０％以上於二十四小時內自尿中排出，國外曾有
      文獻報導注射二十毫克之嗎啡硫酸盬，其嗎啡之平均可檢出時限約為４５小時
      （最低檢出量３００ｎｇ／ｍｌ）。此有行政院衛生署藥物食品檢驗局八十一
      年九月八日八一藥檢壹字第八一一四八八五號函影本附卷足憑，準此，倘被告
      經查獲時採尿送驗結果呈嗎啡陽性反應，通常可認為其於採尿時往前回溯四十
      五小時內之某時施用第一級毒品海洛因或嗎啡。
（二）被告於八十八年九月九日夜間九時十分許為警查獲違反毒品危害防制條例案件
      時，經採尿送法務部調查局先以螢光偏極免疫分析法篩驗，繼以氣相層析質譜
      儀分析法確認結果，呈嗎啡及甲基安非他命陽性反應，此有法務部調查局八十
      八年九月二十二日檢驗通知書附卷可稽，是依上揭說明，可見被告於八十八年
      九月九日夜間九時十分許往前回溯四十五小時內之某時確有施用第一級毒品海
      洛因或嗎啡，被告辯稱自八十九年一月初某日起開始施用毒品海洛因，殊不足
      採。
（三）另被告前經執行一次觀察、勒戒無繼續施用傾向，而為本院為免刑判決，亦有
      本院八十六年度易字第二○一一號判決書一份在案可證。本件被告經送觀察勒
      戒認有繼續施用毒品傾向，亦有台灣新竹看守所附設勒戒處所八十九年二月十
      日竹所總字第○二九八號函之有無繼續施用毒品傾向證明書可參，本件事證明
      確，被告犯行堪以認定，應依法論科。
二、按海洛因及安非他命分別為毒品危害防制條例第二條第二項第一款、第二款規定
    之第一級、第二級毒品。被告非法施用海洛因、安非他命，核其所為係犯毒品危
    害防制條例第十條第一項及第二項之非法施用第一級、第二級毒品罪。被告因施
    用毒品而持有毒品之低度行為，應為施用毒品之高度行為所吸收，不另論罪。又
    被告所為多次施用第一級、第二級毒品行為，時間緊接，犯罪構成要件相同，顯
    均係出於概括之犯意為之，應均依連續犯之規定各論以一罪，並均依法加重其刑
    。被告所犯之施用第一級毒品罪及施用第二級毒品罪，犯意各別，罪名不同，應
    分論併罰。被告前因違反麻醉藥品管理條例案件，經本院判處有期徒刑六月，於
    民國八十七年十月十三日執行完畢，有台灣高等法院被告全國前案記錄及台灣新
    竹地方法院檢察署刑案資料查註紀錄表各一份為證，五年以內再犯本件有期徒刑
    以上之上開之罪，為累犯，應均依刑法第四十七條規定，遞加重其刑。公訴人雖
    僅就被告於八十八年五月二十八日下午二十時許回溯前四日之某時至八十九年一
    月十八日二十三時止，施用安非他命之犯行提起公訴，然檢察官就犯罪事實一部
    起訴者，其效力及於全部，本件被告自八十八年五月中旬某日至八十八年五月二
    十八日下午二十時許回溯前四日止之某時施用安非他命之犯罪事實，與前揭公訴
    人起訴部分之犯罪事實，有連續犯之關係，已如前述，本院自得併予審理。爰審
    酌安非他命及海洛因等毒品，危害施用者之神經中樞，使施用者產生幻聽及幻想
    之症狀，對施用者之健康產生不良之影響，同時因幻聽及幻想結果亦可能使施用
    者對周遭之人施暴，對公共秩序產生危害，且被告經過勒戒後，猶不知自制，再
    度施用毒品，惟於本院審理時坦承犯行，尚有悔意等一切情狀，分別量處如主文
    所示之刑，並定其應執行之刑。扣案之海洛因○點七三公克、安非他命一公克應
    依毒品危害防制條例第十八條第一項前段沒收銷毀之，其餘注射針筒、吸食器等
    扣案物，被告否認為其所有，且又無其他證據證明為被告所有，不應宣告沒收，
    併此敘明。
三、公訴意旨另以：甲○○自八十八年五月二十八日下午二十時許回溯前四日內之某
    一期間起至八十八年九月九日遭查獲時止，在新竹市○○路二二三巷十九號四樓
    等處，非法施用第一級毒品海洛因，因認被告甲○○另涉施用第一級毒品海洛因
    罪嫌。然查被告甲○○於八十八年五月二十八日查獲當日所採集之尿液，經送新
    竹縣衛生局檢驗結果，僅呈安非他命陽性反應，嗎啡部分則未檢出，有新竹縣衛
    生局八八年六月五日所出具之竹縣衛六字第八八一一五一號尿液檢驗單一紙附卷
    足憑，而此次警方雖有扣得海洛因淨重○點○二公克，惟被告甲○○否認為其所
    有，且查無其他證據足認為被告甲○○所有，亦不得依此遽認被告甲○○有施用
    第一級毒品海洛因，公訴人認此部分被告甲○○涉有施用第一級毒品海洛因罪即
    有未合，此外復查無其他證據證明被告確有公訴人所指此部分犯行，惟公訴意旨
    認此部分與前揭論罪科刑之施用第一級毒品罪間有連續犯裁判上一罪之關係，爰
    不另為無罪之諭知。
三、據上論斷，依刑事訴訟法第二百九十九條第一項前段，毒品危害防制條例第十條
    第一項第二項、第十八條第一項前段、刑法第十一條前段、第五十六條，第四十
    七條、第五十一條第五款，判決如主文。
本案經檢察官羅雪梅到庭執行職務。
中      華      民      國    八十九    年      四      月    二十九    日
                                  臺灣新竹地方法院刑事第一庭
                                      法  官      滕  治  平
右正本證明與原本無異。
如不服本判決，應於判決送達後十日內向本院提出上訴狀( 應附繕本 )，上訴於
臺灣高等法院。
                                      書記官      謝  國  聖
中      華      民      國    八十九    年      四      月    二十九    日
附錄本判決論罪科刑法條全文
毒品危害防制條例第十條第一項、第二項
施用第一級毒品者，處六月以上五年以下有期徒刑。
施用第二級毒品者，處三年以下有期徒刑。


司法院資訊處製作；財團法人民間司法改革基金會備份。
